臺灣基隆地方法院刑事判決　　　　　　　 94年度訴字第977號
公　訴　人　臺灣基隆地方法院檢察署檢察官
被　　　告　丁○○
被　　　告　丙○○
上列被告因妨害自由等案件，經檢察官提起公訴（94年度偵字第
3315號），本院判決如下：
    主  文
丁○○、丙○○共同以非法方法剝奪人之行動自由，丁○○處有
期徒刑肆月，丙○○處有期徒刑月，如易科罰金，均以佰元
折算壹日。
    事  實
一、乙○○因與丁○○前陳姓女友之家人熟識，丁○○認乙○○
　　對其女友離去應有關連而心生不滿，適乙○○欲出售小客車
　　，丁○○即以友人綽號「阿祥」之姓名不詳男子欲看車試駕
　　為由，於民國（下同）94年5月7日晚間約定至基隆市安樂區
    ○○○路試車。該日晚間22時許，乙○○與丁○○、丙○○
    、「阿祥」等人在基金一路208 巷口（情人湖路口）處會合
    後，就由乙○○駕車搭載「阿祥」，丁○○則另駕車搭載丙○○一起開往情人湖，至情人湖停車場時，丁○○、丙○○
    及「阿祥」即基於傷害及妨害自由之犯意聯絡，由丁○○以
    試車應該「阿祥」來試開為由，要乙○○與「阿祥」互換座
    位，當乙○○進入副駕駛座尚未關車門之際，丁○○隨後亦
    持刀硬擠進副駕駛座，使乙○○動彈不得，並喝令「阿祥」
    駕車往大武崙砲台方向行駛，丙○○亦駕車跟隨在後，而共
    同以此非法之方法剝奪乙○○之行動自由，迨車抵大武崙砲
    台平台停車場，丁○○即用手硬扯乙○○頭髮迫使乙○○下
    車，並持以報紙包裹之刀子毆打乙○○頭部，丙○○則拿棍
    子、「阿祥」徒手隨即共同毆打乙○○，造成乙○○頭部外
    傷合併撕裂傷、右前臂挫傷、左上肢挫傷及擦傷、左足踝挫
    傷之傷害；在准許乙○○離去前，丁○○並對乙○○恫稱儘
    速搬離基隆及不准報警等語。
二、案經乙○○訴由基隆市警察局第四分局報請臺灣基隆地方法
    院檢察署檢察官偵查起訴。
    理  由
一、被告丁○○部分：
    訊據被告丁○○對於傷害之犯行，自白不諱，核與證人即告
    訴人乙○○於歷次偵審時所述情節相符，同案被告丙○○於
    偵查中亦供稱：丁○○和乙○○好像要搶刀子而打架；與乙○○見面時，乙○○身上無任何傷，但乙○○開車離開時，
    身上有傷云云（見偵查卷第60、61頁），並有診斷證明書、
    照片2張、電話通聯紀錄附卷可稽，堪信其此部分自白與事
    實相符，應可採信。惟矢口否認有妨害自由之犯行，然被告
    丁○○如何硬將證人乙○○駕車帶往大武崙砲台平台停車場
    等情，業據證人乙○○於本院審理時證述綦詳（見本院94年
    12月12日審判筆錄），被告有傷害及妨害自由犯行堪予認定
    。
二、被告丙○○部分：
    訊據被告丙○○矢口否認有傷害及妨害自由之犯行，辯稱：
    當天是乙○○要賣車，伊只是和丁○○、綽號「阿祥」之友
    人去試車，伊沒有動手及妨害乙○○自由云云。惟查，證人
    即告訴人乙○○於警詢、偵查中及本院審理時均明確指稱：
    被告丙○○有拿棍棒打伊云云（見偵查卷第25、59、60頁、
    本院94年12月12日審判筆錄）、於本院審理時稱：盧澤澤持
    刀挾持伊時，另有一部車跟隨在後等語，證人周佳緯於警詢
    時證稱：乙○○開車下山時，手臂、膝蓋有傷痕，頭部流血
    等語（見偵查卷第30頁），並有上述診斷證明書、照片 2張
    、電話通聯紀錄在卷可按，再參酌證人乙○○診斷證明書所
    載傷勢甚重（為頭部外傷合併撕裂傷 3公分、右前臂挫傷、
    左上肢挫傷及擦傷、左足踝挫傷），顯非被告丁○○一人所
    能造成，堪信證人乙○○所稱，除被告丁○○外，被告丙○○亦有動手乙情為實在，被告丙○○所辯，顯為卸責之詞，
    不足採信。綜上，被告二人有共同傷害及妨害自由犯行堪予
    認定。
三、核被告丁○○、丙○○所為，均係犯刑法第302條第1項之以
    非法方法，剝奪人之行動自由罪及同法第277條第1項之傷害
    罪。被告二人與綽號「阿祥」間，就該犯行，有犯意聯絡，
    行為分擔，應論以共同正犯。被告二人所犯上開二罪間，有
    方法結果之牽連關係，應從一重之妨害自由罪處斷。爰審酌
    被告等僅因小事而為本件犯行，犯罪手法、所生損害、犯罪
    後態度等一切情狀，分別量處如主文所示之刑，並均諭知易
    科罰金之折算標準。另扣案刀子1 把，非被告所有供本件犯
    罪所用之物，不予宣告沒收。
據上論斷，應依刑事訴訟法第299條第1項前段，刑法第28條、第
302條第1項、第277條第1項、第55條、第41條第1 項，罰金罰鍰
提高標準條例第1條前段、第2條，判決如主文。
本案經檢察官甲○○到庭執行職務。
中　　華　　民　　國　　94　　年　　12　　月　　26　　日
                  刑事第三庭審判長法  官   王福康
                                  法  官   王慧惠
                                  法  官   齊  潔
以上正本證明與原本無異。
對於本件判決如有不服，應於收受送達後10日內，向本院提出上
訴書狀，上訴於臺灣高等法院，並按他造當事人之人數附具繕本
。
中　　華　　民　　國　　94　　年　　12　　月　　26　　日
                        　        書記官 　潘端典
附錄論罪法條：
中華民國刑法第302條：
(剝奪他人行動自由罪)
私行拘禁或以其他非法方法，剝奪人之行動自由者，處 5 年以下
有期徒刑、拘役或 300 元以下罰金。
因而致人於死者，處無期徒刑或 7  年以上有期徒刑，致重傷者，
處 3 年以上 10 年以下有期徒刑。
第 1 項之未遂犯罰之。
